【裁判字號】    98,沙簡上,971
【裁判日期】    990520
【裁判案由】    竊盜
【裁判全文】
臺灣臺中地方法院刑事判決           98年度沙簡上字第971號
上  訴  人
即  被  告  甲○○
輔  佐  人  乙○○
選任辯護人  楊承彬律師
上列上訴人因竊盜案件，不服本院沙鹿簡易庭中華民國98年8 月
20日98年度沙簡字第516 號第一審判決（聲請簡易判決處刑書案
號：98年度速偵字第2813號），提起上訴，本院管轄之第二審合
議庭判決如下：
    主    文
上訴駁回。
    犯罪事實
一、甲○○於民國98年7 月26日晚間11時56分許，在臺中縣外埔
    鄉○○路361 號「佳樂電子遊戲場」騎樓下，見丙○○所有
    車牌號碼787-BUK 號重型機車車頭未上鎖，竟意圖為自己不
    法之所有，以徒手牽走之方式竊取該機車。得手後，即將該
    機車藏置在外埔鄉○○路368 號「外埔鄉農會」之圍牆內。
    嗣丙○○察覺遭竊而報警處理，經警調閱路口監視器後，因
    而查獲上情。
二、案經丙○○訴由臺中縣警察局大甲分局報告臺灣臺中地方法
    院檢察署檢察官聲請逕以簡易判決處刑。
    理    由
一、按被告以外之人於審判外之言詞或書面陳述，除法律有規定
    者外，不得作為證據，刑事訴訟法第159條第1項定有明文，
    此乃傳聞證據之排除法則。又傳聞法則之重要理論依據，在
    於傳聞證據未經當事人之反對詰問予以核實，乃予排斥，惟
    若當事人已放棄對原供述人之反對詰問權，於法院審判時表
    明同意該等傳聞證據可作為證據，基於證據資料愈豐富，愈
    有助於真實發現之理念，並貫徹刑事訴訟法修法加重當事人
    進行主義之精神，確認當事人對於證據能力有處分權之制度
    ，傳聞證據經當事人同意作為證據，法院認為適當者，亦得
    為證據。另當事人於調查證據時，對於傳聞證據表示「沒有
    意見」、「對於證據調查無意見」，而未於言詞辯論終結前
    聲明異議，應視為已有將該等傳聞證據採為證據之同意，此
    刑事訴訟法第159條之5定有明文。查本案所引之下列證據，
    均據被告甲○○及其選任辯護人對證據能力表示「沒有意見
    」，亦未於本案言詞辯論終結前聲明異議，則本院審酌該等
    證據並無違法取證或證明力顯然過低之情事，均得採為證據
    。
二、訊據被告甲○○固坦承有於上開時、地，將告訴人丙○○所
    有之重型機車牽至外埔鄉農會之圍牆內停放之事實，惟矢口
    否認有何竊盜犯行，辯稱：伊是因為一個女生被丙○○載走
    ，伊吃醋，伊想要報復丙○○，所以才把車子藏起來，不是
    要偷竊，因為要報復丙○○，所以伊才會到外埔鄉農會之圍
    牆內云云；其輔佐人即被告之父乙○○亦在本院審理中陳稱
    ：伊兒子從小到現在就只會寫自己的名字，他的生活都需要
    大人幫他安排，他自己不知道自己在做什麼事情，所以他不
    知道不可以隨便牽別人的車子云云；其選任辯護人則為被告
    辯護以：被告當時將告訴人之機車牽至外埔鄉農會之圍牆，
    離原機車之停放地點僅一個馬路之隔，故被告僅係對告訴人
    之惡作劇，被告並沒有竊盜之犯意云云。惟查：
（一）被告於前揭時、地，趁告訴人丙○○進入電子遊戲場而無
      人注意之際，以徒手牽車之方式，牽走告訴人所有之上開
      機車，並停放於外埔鄉農會圍牆內等情，業經證人即被害
      人丙○○於警詢時證述甚詳，且有佳樂電子遊戲場前之監
      視器翻拍畫面及現場照片各1 張、車籍查詢- 基本資料詳
      細畫面、贓物認領保管單各1 份在卷可稽，核與被告供述
      相符，被告此部分自白與事實相符，足堪採信。是上開機
      車係被告未經告訴人之同意而私自取走之事實，即堪認定
      。
（二）被告、輔佐人及其選任辯護人雖以前詞置辯。然查，被告
      在警詢時及偵查中就其上開竊盜犯行已自白不諱，核與告
      訴人丙○○在警詢時指述情節相符，並有贓物認領保管收
      據1紙附卷可稽。又被告經本院函請草屯療養院鑑定其精
      神狀況，該精神鑑定結果略以：白員整體能力雖較同年齡
      者差，但仍有一定之人際互動和處理日常事務之能力，且
      對於此次犯行之人、時、地可以清楚陳述，推估其犯行時
      應未達因精神障礙或其他心智缺陷，至其辯識行為違法或
      依其辨識而行為之能力顯著減低之程度，此有行政院衛生
      署草屯療養院草療精字第0372號函檢送之性侵害加害者鑑
      定報告書1份在卷可稽，再參以被告係將前揭機車藏置在
      外埔鄉農會圍牆內，該機車藏放地點並非自機車失竊地點
      （即佳樂電子遊戲場）一望即知，此有路口監視錄影畫面
      之照片1張及被告所提出之現場照片5張在卷足證；且該機
      車查獲情形，係經警方調閱監視器錄影畫面循線查知被告
      後，再由被告帶同警方至上開機車停放地點查獲，業據被
      害人於警訊時指訴明確，復有職務報告1份附卷可稽，衡
      諸情理，該機車停放位置甚為隱密，一般人並不易發現，
      倘若係他人要惡作劇，亦理當將該機車停放於易尋之處，
      何須將之藏置在如此隱密之圍牆內？基上，足認被告主觀
      上有認識將持續性破壞被害人丙○○對於前開機車之持有
      支配關係，並建立自己之持有支配關係，其有不法所有意
      圖之竊盜故意，已臻明確。
（三）此外，被告之選任辯護人聲請傳喚證人即告訴人丙○○，
      其待證事實為被告沒有竊盜之動機，惟查被告有無犯罪動
      機乃被告主觀認知，非他人可證明之事項，又本案事證明
      確，如前所述，是本院審酌該證人丙○○並無傳喚必要，
      附此敘明。
（四）綜上所述，被告、輔佐人及其選任辯護人前揭所辯，均無
      足採。本件事證明確，被告上開竊盜犯行洵堪認定，應依
      法論科。
三、原審因認被告之罪證明確，適用刑法第320 條第1 項、第41
    條第1 項前段，刑法施行法第1 條之1 第1 項、第2 項前段
    等規定，並審酌被告犯罪之一切情狀，就被告竊盜犯行量處
    拘役50日，並諭知以1,000 元折算1 日之易科罰金折算標準
    ，核其認事用法均無違誤，量刑亦屬妥適，應予維持，被告
    上訴意旨以上開辯詞否認犯行，並無理由，應予駁回。
據上論斷，應依刑事訴訟法第455條之1第1項、第3項、第368 條
，判決如主文。
本案經檢察官丁○○到庭執行職務
中    華    民    國    99    年    5     月    20    日
                  刑事第四庭  審判長法  官 鄭永玉
                                    法  官 張恩賜
                                    法  官 潘曉玫
以上正本證明與原本無異。
本件不得上訴。
                                    書記官 張齡方
中    華    民    國    99    年    5     月    20    日

司法院資訊處製作；財團法人民間司法改革基金會備份。
